臺灣高雄地方法院刑事判決　　　　　　　　　　　　　九十年度易緝字第二四六號
　　公　訴　人　臺灣高雄地方法院檢察署檢察官
　　被　　　告　甲○○
右列被告因違反毒品危害防制條例案件，經檢察官提起公訴（八十九年度毒偵字第七
六二七號）暨併案審理（九十年度毒偵字第三三九八號、第三二三六號），本院判決
如左：
    主  文
甲○○連續施用第二級毒品，累犯，處有期徒刑拾月。
    事  實
一、甲○○前於民國八十七年間因違反懲治盜匪條例案件，經臺灣臺北地方法院判處
    有期徒刑六月確定，於八十七年十月六日易科罰金執行完畢。又於八十八年間因
    施用毒品案件，經本院以八十八年度毒聲字第二九三六號裁定送觀察、勒戒後，
    認無繼續施用毒品之傾向，經臺灣高雄地方法院檢察署檢察官以八十八年度偵字
    第一０三七一號為不起訴處分，又於八十八年七月底因施用毒品案件，經本院以
    八十八年毒聲字第八六一一號裁定送觀察、勒戒後，認有繼續施用毒品之傾向，
    復經本院以八十八年度毒聲字第九０五九號裁定令入戒治處所施以強制戒治，並
    經本院以八十九年度鳳簡字第八六號判處有期徒刑六月，於八十九年四月十七日
    確定。詎其於前案停止戒治、交付保護管束期間，猶不知悔改，明知安非他命業
    經公告列為毒品危害防制條例第二條第二項之第二級毒品，不得非法持有、施用
    ，竟基於施用第二級毒品之概括犯意，自八十九年十月二十三日回溯九十六小時
    內之某時起至九十年五月一日止，連續在高雄縣、市多處及彰化縣溪湖鎮○○路
    ○段北勢三巷六一號，施用第二級毒品安非他命多次，嗣於八十九年十月二十三
    日、九十年五月一日、同年月五月三日先後經臺灣高雄地方法院檢察署觀護人、
    彰化縣警察局、高雄縣警察局鳳山分局採集其尿液送驗結果均呈甲基安非他命陽
    性反應，始查獲上情。
二、案經臺灣高雄地方法院檢察署檢察官自動檢舉偵查起訴及彰化縣警察局、高雄縣
    警察局鳳山分局報告臺灣高雄地方法院檢察署檢察官移送併案審理。
    理  由
一、右揭犯罪事實，業據被告甲○○坦承不諱，且被告於八十九年十月二十三日、九
    十年五月一日、同年月五月三日先後三次經臺灣高雄地方法院檢察署觀護人採尿
    送臺灣檢驗科技股份有限公司、彰化縣警察局採尿送彰化縣衛生局、高雄縣警察
    局鳳山分局採尿送臺灣檢驗科技股份有限公司檢驗，其結果均呈甲基安非他命陽
    性反應，分別有臺灣檢驗科技股份有限公司八十九年十月三十日ＫＨ２０００Ａ
    0000000號濫用藥物尿液檢驗報告、彰化縣衛生局九十年五月十四日煙檢
    字第９０１４４９號煙毒尿液檢驗成績書、臺灣檢驗科技股份有限公司九十年五
    月二十四日ＫＺ000000000000號濫用藥物尿液檢驗報告各一份在卷
    可稽。按依相關文獻資料，甲基安非他命經口服投與後約百分之七十於二十四小
    時內自尿中排出，約百分之九十於九十六小時內自尿中排出，由於目前國內尿液
    中甲基安非他命之檢驗僅為鑑定其是否陽性反應，尚未定其含量，且甲基安非他
    命成分之檢出與其投與方式、投與量、個人體質、採尿時間與檢測儀器之精密度
    等諸多因素有關，因此僅憑尿液中呈安非他命陽性反應，並無法確實推算吸食時
    間距採集時間之長短，惟依上述資料推斷，最長可能不會超過四日，此有行政院
    衛生署藥物食品檢驗局八十一年二月八日（八一）藥檢壹字第一一五六號函可參
    。依上開說明，被告於八十九年十月二十三日回溯九十六小時內之某時起至九十
    年五月一日止，連續施用第二級毒品安非他命多次之事實，應堪認定，被告前揭
    自白與事實相符，自可採為被告有罪之證據。被告於八十八年間因施用毒品案件
    ，經本院以八十八年度毒聲字第二九三六號裁定送觀察、勒戒後，認無繼續施用
    毒品之傾向，經臺灣高雄地方法院檢察署檢察官以八十八年度偵字第一０三七一
    號為不起訴處分，又於八十八年七月底因施用毒品案件，經本院以八十八年毒聲
    字第八六一一號裁定送觀察、勒戒後，認有繼續施用毒品之傾向，復經本院以八
    十八年度毒聲字第九０五九號裁定令入戒治處所施以強制戒治，並經本院以八十
    九年度鳳簡字第八六號判處有期徒刑六月，於八十九年四月十七日確定，有前開
    不起訴處分書、本院被告院內索引卡紀錄表、臺灣高等法院被告全國前案紀錄表
    及臺灣高雄地方法院檢察署刑案資料查註紀錄表各一份附卷足參，被告三犯毒品
    危害防制條例第十條之罪，自應依法論科。本件事證明確，被告犯行足堪認定。
二、查安非他命屬毒品危害防制條例第二條第二項所稱之第二級毒品，不得持有、施
    用。次按犯毒品危害防制條例第十條之罪，經觀察、勒戒後，無繼續施用毒品之
    傾向者，應由檢察官為不起訴處分。經不起訴處分後，五年內再犯第十條之罪，
    經觀察、勒戒後，認有繼續施用毒品之傾向或三犯以上者，即不適用前項之規定
    （即應由檢察官偵查起訴），毒品危害防制條例第二十條第三項定有明文。被告
    前因施用毒品案件，經觀察、勒戒後，認無繼續施用毒品之傾向，由檢察官為不
    起訴處分，又於五年內再度因施用毒品案件，經觀察、勒戒後，認有繼續施用毒
    品之傾向，而令入戒治處所施以強制戒治，並經法院判處徒刑確定，其再犯前揭
    施用安非他命品犯行，核屬上開規定之三犯，依前揭說明，自應依法論罪科刑。
    核被告所為，係犯毒品危害防制條例第十條第二項之施用第二級毒品罪。被告多
    次施用第二級毒品安非他命之犯行，時間緊接，所犯罪名相同，顯係出於概括之
    犯意為之，為連續犯，爰依刑法第五十六條之規定以一罪論，並加重其刑。又其
    施用第二級毒品前後持有該毒品之低度行為，應被其施用之高度行為所吸收，不
    另論罪。另被告前於八十七年間因違反懲治盜匪條例案件，經臺灣臺北地方法院
    判處有期徒刑六月確定，於八十七年十月六日易科罰金執行完畢，有卷附臺灣高
    等法院被告全國前案紀錄表、臺灣高雄地方法院檢察署刑案資料查註紀錄表可按
    ，其於有期徒刑執行完畢後五年以內，再犯本件有期徒刑以上之罪，為累犯，應
    遞加重其刑。公訴人雖僅就被告於八十九年十月二十二日或二十三日之施用第二
    級毒品犯行提起公訴，惟被告其餘施用第二級毒品之犯行，與公訴事實有連續犯
    之裁判上一罪關係，為起訴效力所及，本院自得併予審究。爰審酌被告前有施用
    毒品之不良素行，歷經觀察、勒戒及強制戒治程序後，仍未能徹底戒絕毒品，顯
    見意志不堅，有失政府制定毒品危害防制條例之立法美意，本不宜寬貸，惟念其
    施用毒品乃自戕一己之身體健康，尚未害及他人，且犯後坦承犯行，態度良好等
    一切情狀，量處如主文所示之刑。
據上論斷，應依刑事訴訟法第二百九十九條第一項前段，毒品危害防制條例第十條第
二項、第二十條第三項，刑法第十一條、第五十六條、第四十七條，判決如主文。
本案經檢察官李宛淩到庭執行職務。
中      華      民      國      九十一      年    十    月    二十一    日
                                  臺灣高雄地方法院刑事庭
                                      審判長  法  官 黃三友
                               法  官 廖建瑜
                                              法  官 王雅苑
如不服本判決，應於判決送達後十日內，向本院提出上訴狀。
右正本證明與原本無異。
                                              書記官 黃琬婷
中      華      民      國      九十一      年    十    月    二十一    日
附錄法條：毒品危害防制條例第十條第二項。
毒品危害防制條例第十條
施用第一級毒品者，處六月以上五年以下有期徒刑。
施用第二級毒品者，處三年以下有期徒刑。
